【裁判字號】    90,上易,1562
【裁判日期】    900928
【裁判案由】    傷害
【裁判全文】
臺灣高等法院高雄分院刑事判決                    九十年度上易字第一五六二號
    上  訴  人  臺灣高雄地方法院檢察署檢察官
    被      告  乙○○
    選任辯護人  楊申田律師
右上訴人因被告傷害案件，不服臺灣高雄地方法院九十年度易字第二三六一號中華民
國九十年七月十七日第一審判決（起訴案號：臺灣高雄地方法院檢察署九十年度調偵
字第四０六號），提起上訴，本院判決如左：
      主  文
上訴駁回。
      事  實
一、乙○○為甲○○之僱主，甲○○於民國九十年一月二十九日因頸椎受傷在高雄長
    庚紀念醫院八樓三十四Ｃ號病房住院，甲○○認係因工受傷，多次要求與僱主乙
    ○○談論賠償事宜，乙○○乃於九十年二月十八日上午十一時五十分許，與甲○
    ○之父吳阿從一同前往病房，乙○○與甲○○就賠償金額無法達成，又不滿甲○
    ○揚言若談不成將至乙○○住處，因而心生不滿，乃基於傷害之犯意，出手毆打
    甲○○，致令甲○○受有右眼角膜擦傷、右結膜下出血之傷害。
二、案經甲○○訴由高雄縣警察局仁武分局移送台灣高雄地方法院檢察署檢察官偵查
    起訴。
      理  由
一、訊據被告對右揭事實坦承不諱，核與告訴人於警、偵訊及本院審理中迭次指訴情
    節相符，並經證人蘇昭燕於警、偵訊中證述：當時我在長庚醫院八樓三四Ａ病床
    整理東西，看見乙○○出手打甲○○右眼二下，甲○○立即右眼紅腫等語（蘇昭
    燕警訊筆錄、偵查卷第七頁）；證人蔡金學於警訊中證述：我當時在八樓三四號
    病房門口等候蘇昭燕整理三四Ａ病床，甲○○與乙○○在談話，突然乙○○就出
    手打甲○○等語（蔡金學警訊筆錄）；證人即告訴人之父吳阿從於警、偵訊中證
    稱：當時甲○○與乙○○在談話，不知何故乙○○就動手打甲○○等語（吳阿從
    警訊筆錄、偵查卷第七頁）；證人劉連興於警訊中陳明：當時我在病房內，但面
    對窗外，沒有注意到告訴人與被告在談什麼，也沒有看到毆打，但有聽說乙○○
    打人等語明確（劉連興警訊筆錄、偵查卷第七頁），復有告訴人提出之診斷證明
    書一紙附卷可參，經核告訴人所受之傷勢與證人蘇昭燕證述之傷害情節相符。再
    參以告訴人於原審審理中提出案發當時錄音帶一捲，經原審當庭播放勘驗結果，
    其內容大致為：被告與告訴人因談論金錢之事意見不合發生口角，被告表示告訴
    人可至法院提出訴訟，告訴人則表示要到被告家找被告，接著聽見「啪」的聲音
    ，告訴人責問被告為何打人，被告表示替告訴人之父教訓告訴人，接著又聽到「
    啪」的聲音，告訴人乃又責問被告為何出手毆打，接著有一名女子之聲音說「先
    生，你不可以這樣，怎麼可以打人，有事慢慢講」等情，此有原審九十年七月三
    日審判筆錄附卷可參，被告亦坦承該錄音帶之內容確係案發當時之情形無訛，益
    徵證明被告於談論賠償事宜時，因不滿告訴人揚言至被告住處，因而動手毆打告
    訴人之犯行，至堪認定。
二、核被告所為，係犯刑法第二百七十七條第一項傷害罪。原審適用刑法第二百七十
    七條第一項、第四十一條第一項前段、罰金罰鍰提高標準條例第一條前段、第二
    條，審酌被告與告訴人談論賠償事宜時，因意見不合，竟出手動手毆打告訴人之
    眼睛，致令告訴人受傷，及迄未就本案傷害部分與告訴人達成和解等一切情狀，
    量處拘役伍拾日，並諭知易科罰金之折算標準，經核認事用法，並無違誤，量刑
    亦稱允當，檢察官上訴意旨雖指原審量刑過輕為由，惟告訴人所受上揭之傷勢，
    尚非嚴重，上訴人指摘原判決不當，為無理由，應予駁回。
據上論結，應依刑事訴訟法第三百六十八條，判決如主文。
本案經檢察官陳國全到庭執行職務。
中      華      民      國    九十      年      九      月     二十八   日
                              臺灣高等法院高雄分院刑事第五庭
                                  審判長法官  吳水木
                                        法官  洪慶鐘
                                        法官  趙文淵
右正本證明與原本無異。
不得上訴。
                                      書記官  唐奇燕
中    華    民    國      九十      年       十       月      三        日
附錄：參考法條：刑法第二百七十七條第一項。
傷害人之身體或健康者，處三年以下有期徒刑、拘役或一千元以下罰金。
                                                                        Ｆ


司法院資訊處製作；財團法人民間司法改革基金會備份。
